臺灣高等法院刑事判決
109年度上易字第1678號
上  訴  人  臺灣士林地方檢察署檢察官
上  訴  人  
即  被  告  吳政杰


被      告  吳永盈






上列上訴人等因被告等竊盜案件，不服臺灣士林地方法院109年
度易字第160號，中華民國109年6月29日第一審判決（起訴案號
：臺灣士林地方檢察署108年度偵字第15264、16253、17082號，
109年度偵字第633、634、766、2117、2567、3876號），提起上
訴，本院判決如下：
    主  文
原判決關於吳政杰附表一編號1至18共同沒收部分撤銷。
其他上訴駁回。
上開附表一編號1至18共同沒收撤銷部分，各諭知如附表一編號1
至18「沒收」欄所示之沒收。 
    事  實
一、吳政杰與陳瑞彬共同基於意圖為自己不法所有之犯意聯絡，
    分別於下列時地，共同為下列竊盜犯行：
  ㈠於附表一編號1至19所示時間，由吳政杰駕駛車牌號碼000-00
    00號自用小客車（為附表一編號15號犯行時改裝車牌號碼00
    -0000號車牌），或向不知情之吳振華借得之車牌號碼000-0
    000號自用小客車搭載陳瑞彬，共同前往附表一編號1至19所
    示地點，使用足供兇器使用之鐵勾、大剪刀為工具，先由陳
    瑞彬將兩端人孔蓋以鐵勾勾起後，再持大剪刀剪斷中華電信
    股份有限公司（下稱中華電信）所有之電纜線、光纜等物（
    毀損部分均未據告訴），隨後用繩子綁住上開物品，並勾掛
    在吳政杰駕駛之前開車輛後方，再由吳政杰駕駛前開車輛將
    電纜線、光纜等物拉起，並以此方式竊取附表一編號1至18
    所示中華電信之財物（詳細時間、地點、竊得財物均如附表
    一編號1至18所載）得手，後由陳瑞彬運往位於新北市○○區○
    ○路0段00號之「佳晉資源回收場」或不詳地方變賣，再將贓
    款與吳政杰朋分花用。至附表一編號19所示之時地，則因無
    法順利將電纜線、光纜拉起並竊走而未遂。
　㈡於民國108年9月17日上午11時25分許，由吳政杰駕駛向不知
    情之吳振華借得之車牌號碼000-0000號自用小客車搭載陳瑞
    彬，前往臺北市○○區○○○路0段00巷00號陳氏宗祠前，使用足
    供兇器使用之鐵勾、大剪刀為工具，先由陳瑞彬將兩端人孔
    蓋以鐵勾勾起後，再持大剪刀剪斷中華電信所有之電纜線、
    光纜等物（毀損部分未據告訴），隨後用繩子綁住電纜線並
    勾掛在吳政杰駕駛之ALA-3693號車輛後方，由吳政杰駕駛車
    輛將電纜線拉起，欲以此方式竊取中華電信所有之電纜線、
    光纜，然因無法順利將電纜線、光纜拉起並竊走而未遂。
二、吳政杰意圖為自己不法所有，分別為下列犯行：
  ㈠於附表二各編號所示時間，駕駛車牌號碼000-0000號自用小
    客車前往附表二各編號所示地點，以足供兇器使用之鐵勾、
    大剪刀作為工具，先將兩端人孔蓋以鐵勾勾起後，再持大剪
    刀剪斷中華電信所有之電纜線、光纜等物（毀損部分均未據
    告訴），隨後用繩子綁住上開物品，並勾掛在其駕駛之前開
    車輛後方，再駕駛車輛將電纜線、光纜等物拉起，並以此方
    式竊取附表二編號2、3所示中華電信之財物（詳細時間、地
    點、竊得財物均如附表二編號2、3所載）得手，後運往臺北
    市北投區或新北市八里區不詳地點變賣。至附表二編號1、4
    所示之時地，則因無法順利將電纜線、光纜拉起並竊走而未
    遂。
  ㈡又於108年11月9日凌晨3時18分許，駕駛車牌號碼000-0000號
    自用小客車前往臺北市○○區○○路000巷0號旁拆卸車牌後，復
    於同日凌晨3時48分許，在臺北市○○區○○路000號中和禪寺旁
    ，以足供兇器使用之鐵勾、大剪刀作為工具，先將兩端人孔
    蓋以鐵勾勾起後，再持大剪刀剪斷中華電信所有之電纜線，
    隨後用繩子綁住電纜線並勾掛其駕駛之前開車輛後方，復駕
    駛車輛將電纜線拉起，並以此方式竊取中華電信所有之600
    對電纜1條35M，得手後逃逸，且將上開電纜線加以變賣。
  ㈢另其避免遭警方追查，於竊得上開電纜線後，於108年11月9
    日凌晨3時48分至凌晨4時26分間某時，在臺北市○○區○○路0
    巷0號前，徒手竊取沈沛琪所有、車牌號碼000-0000號車牌2
    面，並裝設在其駕駛之車牌號碼000-0000號自用小客車上，
    以躲避警方查緝。
  ㈣再於108年11月11日晚上7時40分許，至李婷菊、李淇蜂位於
    新北市○○區○○○00○00號住宅附近，攀爬該住宅旁車庫至車庫
    屋頂，再爬至上開住宅2樓陽台欄杆處進入該陽台，見陽台
    門窗未鎖，遂以踰越陽台門窗之方式侵入該住宅內，並徒手
    竊取李婷菊所有之項鍊1條、郵局存摺1本、印章1顆、舊手
    機2支（價值約新臺幣【下同】5,000元），得手後即逕行離
    去。
三、案經中華電信、李婷再委由李淇蜂訴由新北市政府警察局淡
    水分局報告臺灣士林地方檢察署檢察官偵查起訴。
    理  由
甲、審理範圍：
    本件檢察官起訴上訴人即被告吳政杰（下逕稱姓名）就起訴
    書犯罪事實一㈠至㈥分別涉有刑法第321條第1項第3款、第2項
    、第354條、第320條第1項、第321條第1項第1款等罪，起訴
    被告吳永盈（下逕稱姓名）就起訴書犯罪事實一㈣、㈦、㈧涉
    犯刑法第321條第1項第3款、第320條第1項等罪。原審判決
    就吳政杰被訴起訴書犯罪事實一㈠至㈥及吳永盈被訴起訴書犯
    罪事實一㈦均有罪，然就吳政杰被訴起訴書犯罪事實一㈡所涉
    毀損罪部分諭知公訴不受理，就吳永盈被訴起訴書犯罪事實
    一㈣、㈧部分無罪。吳政杰就上開遭判有罪部分以量刑過重提
    起上訴（見本院卷第61頁），檢察官則僅就吳永盈被訴起訴
    書犯罪事實一㈣、㈧無罪部分提起上訴（見本院卷第57、162
    頁），吳永盈未上訴，是吳政杰被訴起訴書犯罪事實一㈡所
    涉毀損罪諭知公訴不受理部分已判決確定，故本院審理範圍
    僅限於吳政杰被訴起訴書犯罪事實一㈠至㈥分別涉有之竊盜罪
    ，及吳永盈被訴起訴書犯罪事實一㈣、㈧之竊盜罪部分，合先
    陳明。
乙、有罪部分
壹、證據能力
一、按被告以外之人於審判外之言詞或書面陳述，除法律有規定
    者外，不得作為證據；又被告以外之人於審判外之陳述，雖
    不符刑事訴訟法第159 條之1 至第159 條之4 之規定，而經
    當事人於審判程序同意作為證據，法院審酌該言詞陳述或書
    面陳述作成時之情況，認為適當者，亦得為證據。當事人、
    代理人或辯護人於法院調查證據時，知有第159 條第1 項不
    得為證據之情形，而未於言詞辯論終結前聲明異議者，視為
    有前項之同意，刑事訴訟法第159 條第1 項及第159 條之5
    分別定有明文。經查，本判決下列所引用吳政杰以外之人於
    審判外之陳述，檢察官於本院審判程序中對本案之供述證據
    均不爭執其證據能力（見本院卷第162至168、218至224頁）
    ；而吳政杰於原審對證據能力均表示沒有意見（見易160卷
    一第198至208頁）。復於上訴理由狀內未就證據能力表示意
    見（見本院卷第59至61頁）。再於本院審判時經合法傳喚無
    正當理由未到庭，而未對證據能力表示意見，本院審酌上開
    證據資料作成時之情況，尚無違法不當或證明力明顯過低之
    瑕疵，亦認為以之作為證據應屬適當，爰依上開規定，認前
    揭證據資料均有證據能力。
二、次按除法律另有規定外，實施刑事訴訟程序之公務員因違背
    法定程序取得之證據，其有無證據能力之認定，應審酌人權
    保障及公共利益之均衡維護，刑事訴訟法第158 條之4 定有
    明文。本案以下所引用之非供述證據，並無證據證明係實施
    刑事訴訟程序之公務員違背法定程序所取得，且經本院於審
    理時合法踐行調查程序，自應認均具有證據能力，得作為證
    據。 
貳、認定犯罪事實所憑之證據及理由
一、事實欄一㈠至㈡部分：
　　此部分犯罪事實，業據吳政杰於原審審理時均坦承不諱（見
    易160卷一第176至177、268頁；109易160卷二第107、182頁
    ），核與同案被告陳瑞彬（下逕稱姓名）（見偵15264卷一
    第16至25頁；偵15246卷二第149至159、163頁；偵16523卷
    第94至98頁；偵17082卷第329頁；易160卷一第173至174、2
    68頁；易160卷二第106、182頁）、證人即告訴人中華電信
    之員工宋子忠（見偵15264卷一第118、132、134、137至138
    頁）、證人即告訴代理人陳彥璋（見偵15264卷一第119至12
    0、207至208、267至268頁；偵15264卷二第6至8、49至51、
    235至237頁、偵10523卷第17至19頁）、證人即告訴人中華
    電信之員工陳明燦（見偵15264卷一第121至125、129至130
    、135至136、149至150、153至154、181至182、185至186、
    263至264頁）、證人即佳晉資源回收場老闆蕭七雄（見偵15
    264卷一第76至77頁；偵15264卷二第219、221頁）、證人即
    吳政杰之妻王霜慈（見偵15264卷一第157至158頁）、證人
    即車牌號碼00-0000號自小客車車主林永和（見偵15264卷一
    第211至212頁）、證人即車牌號碼000-0000號自小客車車主
    吳振華（見偵16523卷第24至29頁）證述情節均大致相符（
    上開證人下均逕稱姓名），並有蕭七雄提供之台北縣政府警
    察局淡水分局水碓派出所（佳晉）資源回收場回收物品登記
    簿影本2份、佳晉資源回收場108年9月24日收據影本1份、10
    8年9月26日收據影本2份、蕭七雄之指認犯罪嫌疑人紀錄表
    及自願受搜索同意書、新北市政府警察局淡水分局108年10
    月5日搜索、扣押筆錄及扣押物品目錄表各1份、扣案物照片
    2張、新北市政府警察局淡水分局108年10月5日扣押筆錄（
    受執行人：陳瑞彬）及扣押物品目錄表各1份、扣案物照片2
    張、遭竊現場（即新北市三芝區北15線5K、北7線3.5K處等
    ）照片12張、遭竊現場（即新北市○○區○○○○000號前）照片4
    張、案發現場（即原起訴書附表一編號17、18所示地點）周
    邊監視器位置分布地圖1紙、案發現場（即原起訴書附表一
    編號17、18所示地點）周邊之民間監視器108年9月19日錄影
    畫面擷圖14張、案發現場（即原起訴書附表一編號17、18所
    示地點）周邊之路口監視器108年9月19日錄影畫面擷圖3張
    暨錄影光碟1片、吳政杰提供之其與陳瑞彬（手機門號0000-
    000-000號）間通話紀錄翻拍照片1張、案發現場（即原起訴
    書附表一編號6所示地點）及周邊環境照片4張、案發現場（
    即原起訴書附表一編號6所示地點）周邊之路口監視器108年
    9月11日錄影畫面擷圖2張、案發現場（即原起訴書附表一編
    號21所示地點）周邊之民間監視器錄影畫面翻拍照片4張、
    案發現場（即原起訴書附表一編號21所示地點）及周邊環境
    照片4張、遭竊現場（即新北市○○區○○○○00○0號前）照片2張
    、案發現場（即原起訴書附表一編號24所示地點）周邊之路
    口監視器108年9月25日錄影光碟1片暨錄影畫面翻拍照片26
    張、車號00-0000號及AQJ-3830號車輛辨識及比對照片共4張
    、車號00-0000號自小客車之車輛詳細資料報表1份、新北市
    政府警察局淡水分局興仁派出所員警調閱監視器所製作之車
    號00-0000號及AQJ-3830號車輛外觀特徵比對結果1份、案發
    現場（即原起訴書附表一編號19所示地點）周邊之路口監視
    器108年9月20日錄影畫面擷圖4張暨錄影光碟1片（見偵1526
    4卷一第79至85、87至89、91、93至97、105至109、143至14
    8、161、163至173、177、191至197頁、199至205、213、21
    5至245、247、249至257、259至261、273、279至281頁，光
    碟均置於偵15264卷二第319頁光碟存放袋內）、新北市政府
    警察局淡水分局刑案現場勘察報告（含現場勘察照片8張、
    勘察採證同意書、證物清單及刑事案件證物採驗紀錄表各1
    紙）1份、新北市政府警察局108年11月14日新北警鑑字第10
    82142017號鑑驗書1份、告訴人中華電信提供之中華電信台
    北營運處第七客網中心轄區（淡水、三芝、北投區）纜線遭
    竊剪紀錄1份（見偵15264卷二第65至73、75至76、263頁）
    、車號000-0000號自小客車之車輛詳細資料報表、證人吳振
    華之指認犯罪嫌疑人紀錄各1份、案發現場（即臺北市○○區○
    ○○路0段00巷00號）周邊之民間監視器108年9月17日錄影畫
    面翻拍照片13張暨錄影光碟1片、遭竊現場（即臺北市○○區○
    ○○路0段00巷00號前）照片9張（見偵16523卷第35、41、67
    至73、149至151頁，光碟置於偵16523卷第207頁光碟存放袋
    內）在卷可考，另有大鐵鉤、大剪刀各1支及繩索1包扣案可
    憑，足認吳政杰上開任意性自白與事實相符，堪以採信，是
    此部分之事實，足堪認定。
二、事實欄二㈠至㈢部分：
    此部分犯罪事實，業據吳政杰坦承不諱（見偵633卷第10至1
    2頁；偵2117卷第6頁；偵17082卷第16至19、321至323頁；
    聲羈232卷第23、25、27、29、31頁；109易160卷一第128、
    176至177、268頁；109易160卷二第107、182頁），核與宋
    子忠（見偵17082卷第83、221至222、143、145頁）、陳彥
    璋（見偵633卷第14頁）、陳明燦（見偵17082卷第99、101
    、131、133、135頁）、王霜慈（見偵15264卷一第157至158
    頁）、吳振華（見偵16523卷第24至29頁）證述情節均大致
    相符，並有臺灣士林地方法院108年聲搜字第790號搜索票1
    紙、新北市政府警察局淡水分局108年11月14日搜索、扣押
    筆錄（受執行人：吳政杰）及扣押物品目錄表各1份、案發
    現場（即原起訴書附表二編號3所示地點）周邊之路口監視
    器108年11月3日錄影畫面翻拍照片14張、案發現場（即原起
    訴書附表二編號1、2所示地點）周邊路口監視器108年10月3
    1日錄影畫面翻拍照片2張、案發現場（即原起訴書附表二編
    號1、2所示地點）附近監視器位置分布地圖翻拍照片1張、
    案發現場（即原起訴書附表二編號4、5所示地點）周邊路口
    監視器108年11月10日錄影畫面擷圖16張、遭竊現場（即新
    北市○○區○○○路0段000巷0弄0號）及周邊環境照片5張、電纜
    線分布位置圖1張、電纜線遭破壞現場（即新北市○○區○○路○
    段00號往上約100公尺處）照片3張、車號000-0000號自小客
    車之車輛詳細資料報表1份（見偵17082卷第43至49、85至97
    、105至107、115至117、137至141、149至151、171、229至
    239頁）、案發現場（即臺北市○○區○○路000巷0號、奇岩路1
    51號、溫泉路7巷8號）周邊之路口監視器108年11月9日錄影
    畫面擷圖12張、案發現場（即臺北市○○區○○路000號前）周
    邊之民間監視器108年11月9日錄影畫面翻拍照片6張暨錄影
    光碟1片、被告吳政杰於108年11月19日作案之路線圖1份、
    遭竊現場（即臺北市○○區○○路000號前）照片5張（見偵633
    卷第17至25、29至31頁，光碟置於偵633卷第61頁光碟片存
    放袋內）附卷足憑，另有鐵鉤、大剪刀各1支、小鐵鉤、噴
    燈各1組、手套1盒扣案可佐，足認吳政杰上開任意性自白與
    事實相符，堪以採信，是此部分之事實，足堪認定。
三、事實欄二㈣部分：
    訊據吳政杰固坦承於上揭時、地，有侵入證人即告訴人李婷
    菊（下逕稱姓名）之房間內搜尋財物而欲竊盜乙情，惟矢口
    否認在房內有竊得如犯罪事實欄二㈣所示物品，辯稱：我進
    入屋內只有翻東西，沒有竊得任何物品云云。經查：
  ㈠108年11月11日晚上7時40分許，李婷菊、證人即告訴代理人
    （下逕稱姓名）李淇蜂位於新北市○○區○○○00○00號住處內，
    李婷菊所有之項鍊1條、郵局存摺1本、印章1顆、舊手機2支
    失竊等情，業經李婷菊（見易160卷二第112至116頁）、李
    淇蜂（見偵766卷第27、29、31、91、93頁）證述明確，且
    觀卷附上址內、外及其旁車庫照片17張（見偵766卷第35至4
    1、47至57頁）、新北市○○區○○○00○00號之民間監視器錄影
    畫面翻拍照片1份暨錄影光碟1片（見偵766卷41至47、59至7
    7頁，光碟置於該偵卷第117頁光碟片存放袋內），可知上開
    時間，上址車庫屋頂上確有泥土腳印及遭人翻越鐵網進入其
    內等情，並有新北市政府警察局淡水分局刑案現場勘察報告
    （含現場圖1張、現場勘察照片35張）1份（見易160卷一第4
    05至426頁）在卷可考，足認李婷菊、李淇蜂上開所言非虛
    ，參以吳政杰供承：於上開時、地，至上址附近，見無人在
    內，遂攀爬該住宅旁車庫至車庫屋頂，再爬至上開住宅2樓
    陽台欄杆處進入該陽台，見陽台門窗未鎖遂侵入其內，並進
    入李婷菊之房間內翻房間內物品及櫃子，有看到郵局存摺及
    印章等語（見偵766卷第8至9頁；偵15264卷二第183、185頁
    ；易160卷一第177頁；易160卷二第107頁），以李婷菊、李
    淇蜂與吳政杰宿無怨隙，渠等實無設詞誣陷吳政杰之理，足
    認吳政杰確有犯罪事實欄二㈣之竊盜事實。
  ㈡吳政杰雖以前詞置辯，然查，吳政杰已自承進入上址房間內
    翻找房間內的物品及櫃子等語，而李婷菊、李淇蜂上開證述
　　與現場照片、監視器錄影畫面翻拍照片相符，具備相當可信
    度，且渠等無設詞誣陷吳政杰之理（均已如前述），是吳政
    杰上開辯詞，為脫罪卸責之詞，不足採信。
四、綜上所述，本案事證已臻明確。是吳政杰所為上開犯行洵堪
    認定，應均依法論科。
參、論罪科刑
一、按刑法第321 條第1 項第3 款之攜帶兇器竊盜罪，係以行為
    人攜帶兇器竊盜為其加重條件，此所謂兇器，其種類並無限
    制，凡客觀上足以對人之生命、身體、安全構成威脅，具有
    危險性之兇器均屬之，且祇須行竊時攜帶此種具有危險性之
    兇器為已足（最高法院79年台上字第5253號刑事判例意旨參
    照）。查吳政杰於事實欄一㈠、㈡、二㈠、㈡所示時地各次行竊
    時所攜帶之鐵鉤、剪刀既均可持以勾起鐵蓋，並剪斷電纜線
    、光纜等物，堪認該等鐵鉤、剪刀乃質地堅硬、尖銳之物，
    客觀上足以對人之生命、身體、安全構成威脅，具有危險性
    ，自均屬兇器無訛。又吳政杰就犯罪事實欄二㈣部分，係攀
    爬上李婷菊住處2 樓陽台後，踰越陽台門窗後，侵入該住宅
    內行竊，業如前述，是其此部分應為踰越門窗侵入住宅竊盜
    。
二、核吳政杰就犯罪事實欄一㈠如附表一編號1至18所示、事實欄二㈠如附表二編號2 至3所示 、事實欄二㈡所為，均係犯刑法第321 條第1 項第3 款之攜帶兇器竊盜罪；就事實欄一㈠如附表一編號19所示、事實欄一㈡、事實欄二㈠如附表二編號1 、4所示之所為，均係犯刑法第321 條第2 項、第1 項第3 款之攜帶兇器竊盜未遂罪；就犯罪事實欄二㈢所為，係犯刑法第320 條第1 項之竊盜罪；就犯罪事實欄二㈣所為，係犯刑法第321 條第1 項第1 款、第2 款之踰越門窗侵入住宅竊盜罪。至公訴意旨就犯罪事實欄二㈣，雖漏未援引刑法第321 條第1 項第2 款之加重要件，容有誤會，然因其基本社會事實同一，並經本院告知上開罪名而為辯論，且此僅屬加重條件之增加，無庸變更起訴法條，併此敘明。
三、吳政杰與陳瑞彬就犯罪事實欄一㈠及一㈡所示犯行間，有犯意
    聯絡及行為分擔，應論以共同正犯。
四、事實欄一如附表一編號4、7、8、9、11、12、14、15、事實
    欄二㈠如附表二編號3所示之竊盜犯行，各係基於同一竊盜犯
    意，於密接時間實施，手法相同，侵害法益同一，依刑法平
    價上為接續之包括一罪，應各論以攜帶兇器竊盜罪，至公訴
    意旨認應構成數罪容有違誤，併此敘明。　　
五、吳政杰就事實欄一㈠如附表一編號19所示及事實欄一㈡、事實
    欄二㈠如附表二編號1、4所示之犯行，雖已著手加重攜帶兇
    器竊盜犯行之實施，惟未取得任何財物置於本身實力支配之
    下，故其犯罪尚屬未遂，爰依刑法第25條第2項之規定，按
    既遂犯之刑度減輕其刑。
六、吳政杰就上開犯行間，均犯意各別，行為互異，應分論併罰
    。
七、吳政杰前因施用毒品案件，於107年10月24日經臺灣桃園地
    方法院以107年度壢簡字第252號判決處有期徒刑3月確定，
    於108年5月2日易科罰金執行完畢，有本院被告前案紀錄表1
    份在卷可考，是吳政杰前受有期徒刑執行完畢，於5年以內
    故意再犯本案有期徒刑以上之各罪，均已符累犯要件，本應
    依刑法第47條第1項規定，加重其刑，惟其不分情節，基於
    累犯者有其特別惡性及對刑罰反應力薄弱等立法理由，一律
    加重最低本刑，於不符合刑法第59條所定要件之情形下，致
    生行為人所受之刑罰超過其所應負擔罪責之個案，其人身自
    由因此遭受過苛之侵害部分，對人民受憲法第8條保障之人
    身自由所為限制，不符憲法罪刑相當原則，牴觸憲法第23條
    比例原則。於此範圍內，有關機關應自本解釋公布之日起2
    年內，依本解釋意旨修正之。於修正前，為避免發生上述罪
    刑不相當之情形，法院就該個案應依本解釋意旨，裁量是否
    加重最低本刑（司法院釋字第775號解釋參照）。審酌吳政
    杰前開有期徒刑執行完畢之案件係毒品案件，與其本案所犯
    竊盜犯行並無罪質上之關聯，非同類型之犯罪，並考量本案
    情節、吳政杰之主觀惡性、危害程度及罪刑相當原則，認吳
    政杰所為本案犯行均不依刑法第47條第1項規定加重其刑。
    併此敘明。
肆、上訴駁回部分（即本案吳政杰有罪部分及除附表一編號1至1
    8共同沒收部分外之沒收）之理由：
　㈠原審同上開吳政杰有罪之認定，以吳政杰上開犯行事證明確
    ，適用刑法第320條第1項、第321條第1項第3款、第321條第
    2項、第1項第3款、第28條、第25條第2項規定，並審酌吳政
    杰前有多次毒品前科，有本院被告前案紀錄表1份在卷可參
    ，可見其素行不佳，竟仍不思循正當途徑獲取財物，而為本
    案各次竊盜犯行，足見其等貪圖不法利益，缺乏尊重他人財
    產權之觀念，破壞社會治安，且本案所竊取之財物價值甚鉅
    ，所生危害匪淺，行為實有不該，另念及吳政杰犯後終能坦
    承犯行，態度尚可，惟參酌迄今尚未與中華電信、李婷菊達
    成和解，亦未賠償渠等損失，兼衡吳政杰之犯罪動機、行竊
    手段、本案各次行為所生之危害輕重，吳政杰自陳國小畢業
    之教育程度，入所前打零工，日薪約1,200元，已婚，需扶
    養母親及1個小孩及勉強維持之家庭生活與經濟狀況等一切
    情狀（見易160卷二第180頁），分別量處如原判決附表一、
    附表二及附表五編號1至4之「罪名、宣告刑、沒收」欄所示
    之刑，並就得易科罰金之有期徒刑部分合併定其應執行刑為
    8月，且諭知以1000元折算1日之易科罰金標準，就不得易科
    罰金之有期徒刑部分亦定其應執行之刑為4年6月，並為原判
    決附表五編號2至4之沒收，原審就此部分之論罪科刑及沒收
    認事用法均無違誤（就附表一編號1至18所示共同沒收部分
    撤銷，詳後敘），就吳政杰部分量刑亦屬妥適。
  ㈡吳政杰以原審量刑過重提起上訴。惟按量刑之輕重，係屬事
    實審法院得依職權自由裁量之事項，苟已斟酌刑法第57條各
    款所列情狀，而未逾越法定刑度，不得遽指為違法（最高法
    院72年台上字第6696號判例意旨參照）。且法院對於被告為
    刑罰裁量時，必須以行為人之罪責為依據，而選擇與罪責程
    度相當之刑罰種類，並確定與罪責程度相稱之刑度。縱使基
    於目的性之考量，認定有犯罪預防之必要，而必須加重裁量
    時，亦僅得在罪責相當性之範圍內加重，不宜單純為強調刑
    罰之威嚇功能，而從重超越罪責程度為裁判，務求「罪刑相
    當」。且在同一犯罪事實與情節，如別無其他加重或減輕之
    原因，下級審量定之刑，亦無過重或失輕之不當情形，則上
    級審法院對下級審法院之職權行使，原則上應予尊重（最高
    法院85年度台上字第2446號判決意旨參照）。原審就吳政杰
    量刑時業已審酌上情（詳前述），係以行為人責任為基礎，
    斟酌刑法第57條各款事由，而為刑之量定，既未濫用自由裁
    量之權限，亦無逾越職權或違反比例原則、罪刑均衡原則，
    自難認有何違法或不當。吳政杰猶執前詞提起上訴請求從輕
    量刑云云，並無理由，應予駁回。　　　
伍、撤銷改判（指附表一編號1至18共同沒收部分）之理由：
　㈠按刑法關於沒收之規定，業於104年12月30日、105年6月22日
    修正公布，並均自105年7月1日施行，修正後認沒收為刑罰
    及保安處分以外具有獨立性之法律效果，故刑法第2條第2 
    項規定，沒收應適用裁判時之法律。又修正後刑法基於沒收
    具備獨立性，亦規定得由檢察官另聲請法院為單獨沒收之宣
    告（修正後刑法第40條第3項、刑事訴訟法第259條之1，修
    正後刑事訴訟法第455條之34至37參照），故理論上，「沒
    收」與「本案部分（即罪刑部分）」截然區分，非必附屬於
    本案部分，而沒收既具有獨立性，自得與罪刑脫勾而單獨裁
    判。基此，於本件吳政杰就上開全部提起上訴之情形，本於
    沒收獨立性，本院就被告罪刑部分雖駁回上訴，仍得就原審
    未妥適宣告之沒收部分撤銷，另行諭知適法之沒收。
　㈡按刑法上責任共同原則，係指共同實行犯罪行為之人，在合
    同意思範圍以內，各自分擔犯罪行為之一部，相互利用他人
    之行為，以達其共同犯罪之目的者，即應對於全部所發生之
    結果共同負責。亦即責任共同原則僅在處理共同犯罪參與關
    係中責任之認定，與犯罪工具物之沒收重在犯罪預防並遏止
    犯罪，以及犯罪所得之沒收旨在澈底剝奪犯罪利得以根絕犯
    罪誘因，係屬兩事。又沒收固為刑罰與保安處分以外之獨立
    法律效果，但沒收人民財產使之歸屬國庫，係對憲法所保障
    人民財產基本權之限制，性質上為國家對人民之刑事處分，
    對人民基本權之干預程度，並不亞於刑罰，原則上仍應恪遵
    罪責原則，並應權衡審酌比例原則，尤以沒收之結果，與有
    關共同正犯所應受之非難相較，自不能過當。從而，共同正
    犯間關於犯罪所得、犯罪工具物應如何沒收，仍須本於罪責
    原則，並非一律須負連帶責任；況且應沒收物已扣案者，本
    無重複沒收之疑慮，更無對各共同正犯諭知連帶沒收或重複
    諭知之必要，否則即科以超過其罪責之不利責任。因之，最
    高法院往昔採連帶沒收共同正犯犯罪所得，及就共同正犯間
    犯罪工具物必須重複諭知之相關見解，自不再援用，應改為
    共同正犯間之犯罪所得應就各人實際分受所得部分而為沒收
    及追徵；而犯罪工具物須屬被告所有，或被告有事實上之處
    分權者，始得在該被告罪刑項下併予諭知沒收。至於非所有
    權人，又無共同處分權之共同正犯，自無庸在其罪刑項下諭
    知沒收或連帶沒收及追徵(最高法院108年度台上字第1001號
    判決意旨參照)。
　㈢就犯罪事實欄一㈠所示如附表一編號1至18部分：
  ⒈陳瑞彬、吳政杰共同竊得如附表一編號1至18所示之財物，嗣
    後均將之變賣朋分，業經認定如前，各該犯罪所得均未扣案
    ，迄今亦未實際合法發還中華電信，亦未賠償中華電信等情
    ，為吳政杰、陳瑞彬所均不否認。參酌附表一編號1至18所
    示之財物，材料價值分別為95051元、31052元、44941元、9
    4127元、18109元、72873元不等，有告訴人中華電信提供之
    中華電信台北營運處第七客網中心轄區（淡水、三芝、北投
    區）纜線遭竊剪之修復費計算明細1份在卷可稽（見易160卷
    一第285至375頁），此與吳政杰、陳瑞彬所稱金額差距非小
    （詳後述），且無從自卷內所附蕭七雄提供之台北縣政府警
    察局淡水分局水碓派出所（佳晉）資源回收場回收物品登記
    簿影本2份（見偵15264卷一第79至81頁）、佳晉資源回收場
    108年9月24、26日收據影本各1份（見108偵15264卷第83至8
    5頁）比對出吳政杰、陳瑞彬此部分變賣之實際金額及朋分
    狀況。又陳瑞彬於偵查時先稱：賣掉上開物品後有跟吳政杰
    平分錢等語（見偵17082卷第329頁）；復多次改稱：上開物
    品除2、3次我拿去賣外，其餘均為吳政杰拿去賣，吳政杰拿
    去賣的，我都沒有收到錢，我賣的我自己花等語（見易160
    卷一第173頁）；上開物品我賣掉後每次大約會分給吳政杰3
    ,000元等語（見易160卷卷一第272頁）。而吳政杰供稱：上
    開物品陳瑞彬賣掉後會給我車資1,000元至2,000元含加油錢
    等語（見易160卷一第130頁），就此部分犯罪所得朋分之金
    額，陳瑞彬前後供述不一，亦與吳政杰供述內容有所差異。
    基於罪疑唯輕有利於被告原則，應認吳政杰就事實欄一㈠所
    示如附表一編號1至18之各該犯罪所得應為1000元，爰依刑
    法第38條之1第1項前段、第3項之規定，宣告沒收，及於全
    部或一部不能沒收或不宜執行沒收時，追徵其價額。
　⒉原審予以論科、沒收，固非無見，惟查，原判決就事實欄一㈠
    如附表一編號1至18所示部分之犯罪所得諭知吳政杰與陳瑞
    彬共同沒收及追徵，容有未洽，自應予撤銷改判，另為如主
    文第3項所示之諭知。
丙、無罪部分
壹、公訴意旨略以：
一、吳永盈、吳政杰意圖為自己不法所有，基於加重竊盜之犯意
    聯絡，由吳永盈駕駛吳政杰使用、車牌號碼000-0000號車輛
    搭載吳政杰，於108年11月9日凌晨3時18分許，前往臺北市○
    ○區○○路000巷0號旁拆卸車牌後，於同日凌晨3時48分許，在
    臺北市○○區○○路000號中和禪寺旁，以足供兇器使用之鐵勾
    、大剪刀為工具，由吳政杰將兩端人孔蓋以鐵勾勾起後，再
    持大剪刀剪斷中華電信所有之電纜線、光纜等，而後將繩子
    綁住電纜線並勾掛在車牌號碼000-0000號車輛後方，由吳永
    盈駕駛車輛將電纜線拉起，拉起後再由吳永盈將人孔蓋復原
    ，竊取中華電信所有600對電纜1條35M，得手後逃逸無蹤。
    因認吳永盈涉有刑法第321條第1項第3款之攜帶兇器竊盜罪
    嫌（即起訴書犯罪事實一㈣部分）。
二、吳永盈、陳瑞彬意圖為自己不法所有，基於竊盜之犯意聯絡
    ，於108年11月13日凌晨1時許，由吳永盈騎乘向不知情之證
    人（下逕稱姓名）李永堯借用之車牌號碼000-000號普通重
    型機車搭載陳瑞彬，至新北市○○區○○街000號前，由吳永盈
    負責把風，陳瑞彬則以不詳方式，竊取告訴人楊雅惠（下逕
    稱姓名）所有、車牌號碼000-000號普通輕型機車，陳瑞彬
    得手後即騎乘該機車離去。因認吳永盈涉有刑法第320條第1
    項之竊盜罪嫌（即起訴書犯罪事實一㈧部分）。
貳、按犯罪事實應依證據認定之，無證據不得認定其犯罪事實；
    又不能證明被告犯罪者，應諭知無罪之判決，刑事訟訴法第
    154 條第2 項、第301 條第1 項前段分別定有明文。次按事
    實之認定，應憑證據，如未能發現相當之證據，或證據不足
    以證明，自不能以推測或擬制之方法，以為裁判之基礎；且
    認定犯罪事實所憑之證據，無論直接或間接證據，其為訴訟
    上之證明，須達於通常一般之人均不致有懷疑，而得確信其
    為真實之程度者，始得據為有罪之認定，倘其證明尚未達到
    此一程度，而有合理之懷疑存在時，尚難為有罪之認定基礎
    （最高法院83年度台上字第3288號判決、76年台上字第4986
    號判例意旨參照）。另按刑事訴訟法第161條第1項規定：檢
    察官就被告犯罪事實，應負舉證責任，並指出證明之方法。
    因此，檢察官對於起訴之犯罪事實，應負提出證據及說服之
    實質舉證責任。倘其所提出之證據，不足為被告有罪之積極
    證明，或其指出證明之方法，無從說服法院以形成被告有罪
    之心證，基於無罪推定之原則，自應為被告無罪判決之諭知
    （最高法院106年度台上字第269號判決意旨參照）。
參、公訴意旨認吳永盈涉犯上開罪嫌，無非係以吳政杰於警詢及
    偵查時之供述、楊雅惠、李永堯、證人喬鵬吉、許念慈（下
    逕均稱姓名）警詢時之證述、108 年11月9 日及108 年11月
    12日現場監視錄影畫面擷圖、現場照片、李永堯之指認犯罪
    嫌疑人紀錄表等資料為其論罪依據。
肆、就公訴意旨一所示攜帶兇器竊盜犯行部分：
　　訊據吳永盈堅詞否認有何竊盜犯行，辯稱：我沒有跟吳政杰
    一起竊取電纜線過，案發當時我待在家裡等語。經查：
一、按共犯不利之陳述具有雙重意義，一方面為就自己犯罪事實
    供述之被告自白，另一方面為對於其他共犯之犯罪事實所為
    之證述。而於後者，基於該類供述因分散風險利益、推諉卸
    責等誘因所生之虛偽蓋然性，在共犯事實範圍內，除應依人
    證之調查方式調查外，尤須有補強證據擔保其真實性，其供
    述始能成為對其他被告論處共犯罪刑之證據。即使其中一名
    共同正犯之自白（即自己犯罪事實）已經符合補強法則之規
    定，而予論處罪刑，仍不得僅以該認罪被告自白之補強證據
    延伸作為認定否認犯罪事實之其他共犯被告有罪之依據，必
    須另以其他證據資為補強（最高法院107年台上字第3786號
    判決意旨參照）。
二、吳政杰於原審證稱：警詢及偵查時我說是跟吳永盈一起去是
    隨便講的，我現在忘了是跟誰一起去，不確定是不是跟吳永
    盈等語（見易160卷二第178至179 頁），又觀諸卷附案發現
    場（即臺北市○○區○○路000 號前）周邊之民間監視器108 年
    11月9 日錄影畫面翻拍照片6 張（見偵633 卷第20至22頁）
    ，案發時、地，吳政杰及頭戴紅色便帽、綽號「班ㄟ」之成
    年男子一同出現，然自光線及角度無法確認綽號「班ㄟ」之
    成年男子之臉部容貌、特徵，無法認定綽號「班ㄟ」之成年
    男子即為吳永盈，復觀諸吳永盈所持門號0000-000000 號之
    上網歷程紀錄，亦未見吳永盈所持之上開門號於案發時間有
    在案發地點附近基地台之紀錄，有亞太電信股份有限公司10
    9 年4 月27日函檢附之門號0000-000000 號自108 年11月9 
    日凌晨0 時起至夜間12時止之上網歷程紀錄1 份在卷可佐（
    見易160卷一第219 至225 頁），是本案除吳政杰曾於警詢
    及偵查時指認該名男子為吳永盈（見偵17082卷第17至18頁
    ）外，無其他證據可證該名男子確為吳永盈本人，尚難逕認
    定吳永盈確有於案發時間與吳政杰一同前往案發地點。
三、從而，吳永盈被訴此部分犯行，除吳政杰前後不一致之證述
    外，並無其餘證據可佐證吳永盈共犯之事實屬實，自難認吳
    永盈確有為此部分之犯行。
伍、就公訴意旨二所示竊盜犯行部分：
　　訊據吳永盈固坦承於案發前騎乘向不知情之李永堯借用之車
    牌號碼000-000 號普通重型機車搭載陳瑞彬，一同至新北市
    ○○區○○街000 號前，且有看到陳瑞彬發動1 台機車等事實，
    惟堅詞否認有何共同竊盜犯行，辯稱：陳瑞彬叫我騎機車載
    他，他去偷機車這件事我不知道等語。經查：
一、吳永盈於案發前騎乘車牌號碼000-000號普通重型機車搭載
    陳瑞彬，一同至新北市○○區○○街000號前，且有看到陳瑞彬
    發動1台機車，隨後吳永盈、陳瑞彬各自騎機車返回新北市
    淡水區新民街76巷巷口等情，業據吳永盈供承在卷（見易16
    0卷一第174頁；易160卷二第107、132至135頁），並有案發
    現場（即新北市○○區○○街000號）周邊之路口監視器108年11
    月13日錄影畫面翻拍照片8張（見偵3876卷第55至63頁）、
    原審109年5月18日勘驗筆錄（勘驗標的：檔名「00000000_1
    64105」、「00000000_164548」）及勘驗擷圖各1份附卷足
    參（見原審卷一第270、277至280頁），是此部分之事實，
    首堪認定。
二、觀諸上開案發現場周邊之路口監視器108年11月13日錄影畫
    面翻拍照片8張、原審勘驗筆錄及擷圖，顯示於108年11月13
    日凌晨1時許，吳永盈、陳瑞彬一同在新北市淡水區新民街7
    6巷巷內，隨後吳永盈即騎乘車牌號碼000-000號普通重型機
    車搭載陳瑞彬離去；復於108年11月13日凌晨1時50分許，吳
    永盈騎乘上開機車返回上址，陳瑞彬則騎乘車牌號碼000-00
    0號普通輕型機車返回上址，隨後吳永盈則搭乘陳瑞彬騎乘
    車牌號碼000-000號機車後即離去現場等節，卷內並無車牌
    號碼000-000號機車遭竊案發地點之監視器錄影畫面，參以
    陳瑞彬未指證吳永盈有與之共同實此部分竊盜犯行（見易16
    0卷二第118至127頁），且吳永盈始終否認有何此部分竊盜
    犯行，是以，卷內並無積極證據可資佐證吳永盈有為此部分
    竊盜犯行之行為分擔或犯意聯絡，自難予以竊盜罪相繩。
三、公訴意旨雖稱就吳永盈、陳瑞彬之雙向通聯及上網歷程紀錄
    觀之，渠等於108年11月13日凌晨3時許仍在一起，且陳瑞彬
    騎乘竊取之機車曾搭載吳永盈，吳永盈豈有可能不知陳瑞彬
    之機車係竊取而來等語，然縱吳永盈、陳瑞彬有於案發後一
    起行動，此亦無法證明吳永盈在陳瑞彬為本案竊盜犯行前或
    犯案過程中，與陳瑞彬有何竊盜之犯意聯絡、行為分擔（如
    把風）等情形。
陸、綜上所述，公訴意旨所指吳永盈前述2 次竊盜犯行，尚不足
    使本院不致有所懷疑，而得確信吳永盈有公訴意旨此部分所
    指之攜帶兇器竊盜及竊盜等罪嫌，致使無從形成有罪之確信
    ，則依罪證有疑利於被告之證據法則，即不得遽為不利吳永
    盈之認定。揆諸首揭說明，吳永盈此部分犯罪尚屬不能證明
    ，依法應為其無罪之諭知，以昭審慎。
柒、上訴駁回之理由
    原審同上開吳永盈無罪之認定，認事用法均無違誤。檢察官
    執吳政杰於偵查中已供稱於108年11月9日為吳永盈搭載前往
    竊取電纜線，監視錄影畫面攝得為2人竊取電纜線，另自原
    審勘驗筆錄結果，吳永盈於108年11月13日案發前，騎乘機
    車搭載陳瑞彬至案發現場，案發後由陳瑞彬騎乘上開失竊機
    車與吳永盈會合後搭載吳永盈離開，且吳永盈於警詢中亦供
    稱為陳瑞彬竊取機車等語，認原審就吳永盈上開無罪部分諭
    知無罪，認事用法不當云云。惟查，檢察官之上訴認吳永盈
    應有於108年11月9日凌晨3時18分許、108年11月13日凌晨1
    時許，分別與吳政杰、陳瑞彬為竊盜犯行，並無理由，已說
    明如上，其上訴應予駁回。
捌、吳政杰經本院合法傳喚，無正當理由不到庭，爰不待其陳述
    逕行判決。
據上論斷，應依刑事訴訟法第368條、第371條，判決如主文。
本案經檢察官張嘉婷提起公訴，檢察官謝幸容提起上訴，檢察官
孫冀薇到庭執行職務。
中　　華　　民　　國　　110 　年　　1 　　月　　12　　日
　　　　　　　　　刑事第十二庭  審判長法　官  陳如玲
                                      法　官  廖建瑜
                                      法　官  蔡如惠
以上正本證明與原本無異。
不得上訴。
                                      書記官  黃郁珊
中　　華　　民　　國　　110 　年　　1 　　月　　13　　日
附錄：本案論罪科刑法條全文　　　　　　　　　　　　　　　
中華民國刑法第320條
意圖為自己或第三人不法之所有，而竊取他人之動產者，為竊盜
罪，處5年以下有期徒刑、拘役或50萬元以下罰金。
意圖為自己或第三人不法之利益，而竊佔他人之不動產者，依前
項之規定處斷。
前二項之未遂犯罰之。
中華民國刑法第321條
犯前條第1項、第2項之罪而有下列情形之一者，處6月以上5年以
下有期徒刑，得併科50萬元以下罰金：
一、侵入住宅或有人居住之建築物、船艦或隱匿其內而犯之。
二、毀越門窗、牆垣或其他安全設備而犯之。
三、攜帶兇器而犯之。
四、結夥三人以上而犯之。
五、乘火災、水災或其他災害之際而犯之。
六、在車站、港埠、航空站或其他供水、陸、空公眾運輸之舟、
    車、航空機內而犯之。
前項之未遂犯罰之。
附表一：
原判決犯罪事實欄一（一）所示犯行【即起訴書犯罪事實欄一（
一）部分】
編號 起訴書附表一編號 時間 地點 竊得財物 出處來源（即偵15264卷二第263頁之告證4編號） 沒收 1 1 108年8月23日凌晨2時10分許 新北市○○區○○○00○00號一帶 ①300對電纜1條243M遭竊 ②200對電纜1條138M遭竊 2 未扣案犯罪所得新臺幣壹仟元沒收，於全部或一部不能沒收或不宜執行沒收時，追徵其價額。 2 2 108年8月27日凌晨4時10分許 新北市○○區○○○00○00號一帶（起訴書附表一誤載為64之25號，應予更正） 300對電纜1條66M遭竊 3 未扣案犯罪所得新臺幣壹仟元沒收，於全部或一部不能沒收或不宜執行沒收時，追徵其價額。 3 3 108年9月6日凌晨3時10分許 新北市○○區○○○路000號前 400對電纜1條60M遭竊 4 未扣案犯罪所得新臺幣壹仟元沒收，於全部或一部不能沒收或不宜執行沒收時，追徵其價額。 4 4 108年9月9日凌晨1時10分許 新北市三芝區北10線楓子林 ①100對電纜1條524M遭竊 ②200芯光纜1條100M遭竊 ③24芯光纜1條100M遭竊 6 未扣案犯罪所得新臺幣壹仟元沒收，於全部或一部不能沒收或不宜執行沒收時，追徵其價額。  5 108年9月9日凌晨2時10分許 新北市○○區○○○路000號前 400對電纜1條115M遭剪斷（未遭竊走） 5  5 6 108年9月10日凌晨1時50分許 新北市○○區○○○○○0號（起訴書附表一誤載為60號，應予更正） 200對電纜1條45M遭竊 7 未扣案犯罪所得新臺幣壹仟元沒收，於全部或一部不能沒收或不宜執行沒收時，追徵其價額。 6 7 108年9月10日凌晨2時20分許 新北市○○區○○00號一帶 ①200對電纜1條70M遭竊 ②600對電纜1條115M遭竊 8 未扣案犯罪所得新臺幣壹仟元沒收，於全部或一部不能沒收或不宜執行沒收時，追徵其價額。 7 8 108年9月11凌晨1時40分許 新北市淡水區楓樹湖 200對電纜1條100M遭竊 9 未扣案犯罪所得新臺幣壹仟元沒收，於全部或一部不能沒收或不宜執行沒收時，追徵其價額。  9 108年9月11日凌晨2時40分許 新北市○○區○○○○○街0段00○0號 96芯光纜1條55M遭竊 10  8 10 108年9月12日凌晨1時50分許 新北市○○區○○○0○0號前 200對電纜1條170M遭竊 11 未扣案犯罪所得新臺幣壹仟元沒收，於全部或一部不能沒收或不宜執行沒收時，追徵其價額。  11 108年9月12日凌晨2時40分許 新北市○○區○地○○00號 400對電纜1條60M遭竊 12  9 12 108年9月14日凌晨1時10分許 新北市○○區○○○地○○00號後一帶 ①400對電纜1條200M遭竊 ②200對電纜2條*200M遭竊 ③12芯光纜1條200M遭竊 13 未扣案犯罪所得新臺幣壹仟元沒收，於全部或一部不能沒收或不宜執行沒收時，追徵其價額。  13 108年9月14日凌晨3時20分許 新北市○○區○○○00○0號一帶 200對電纜1條91M遭竊 14  10 14 108年9月15日凌晨1時30分許 新北市三芝區店子里1鄰龜子山（起訴書附表一誤載為龜山，應予更正）17之1號 200對電纜1條150M遭竊 15 未扣案犯罪所得新臺幣壹仟元沒收，於全部或一部不能沒收或不宜執行沒收時，追徵其價額。 11 15 108年9月16日凌晨1時許 新北市三芝區三芝橫山北15線5K 200對電纜1條416M遭竊 16 未扣案犯罪所得新臺幣壹仟元沒收，於全部或一部不能沒收或不宜執行沒收時，追徵其價額。  16 108年9月16日凌晨1時許 新北市三芝區北7線3.5K番婆林（起訴書附表一誤載新北市三芝區北15線5K、5K+150處，應予刪除） 200芯光纜1條遭剪斷（未遭竊走） 17  12 17 108年9月19日凌晨2時許 新北市○○區○○○○000號至121之1號 200對電纜1條50M遭竊 20 未扣案犯罪所得新臺幣壹仟元沒收，於全部或一部不能沒收或不宜執行沒收時，追徵其價額。  18 108年9月19日凌晨2時40分許 新北市○○區○0○○○路000號忠山國小 ①100對電纜110M遭竊 ②48芯光纜各1條*110M遭竊 19  13 19 108年9月20日凌晨3時20分許 新北市○○區○○0號 ①200對電纜1條75M遭竊 ②400對電纜1條75M遭竊 21 未扣案犯罪所得新臺幣壹仟元沒收，於全部或一部不能沒收或不宜執行沒收時，追徵其價額。 14 20 108年9月23日凌晨1時20分許 新北市○○區○0○○○○○○○○0○00號前 600對電纜1條50M遭竊 22 未扣案犯罪所得新臺幣壹仟元沒收，於全部或一部不能沒收或不宜執行沒收時，追徵其價額。  21 108年9月23日凌晨2時許 新北市○○區○○○○0○0號至1之9號前 600對電纜1條50M遭竊 24   22 108年9月23日凌晨2時20分許 新北市○○區○○○00號 ①600對電纜1條60M遭竊 ②400對電纜1條180M遭竊 23  15 23 108年9月25日凌晨1時40分許 新北市○○區○○路000號前 600對電纜3條遭剪斷（未遭竊走） 26 未扣案犯罪所得新臺幣壹仟元沒收，於全部或一部不能沒收或不宜執行沒收時，追徵其價額。  24 108年9月25日凌晨2時10分許 新北市○○區○○○○00○0號前 400對電纜1條100M遭竊 25   25 108年9月25日上午9時許 臺北市○○區○○○路000巷○○○00號燈桿處 600對電纜1條200M遭竊 27  16 26 108年9月26日凌晨1時30分許 新北市○○區○○街000號 300對電纜1條14M遭竊 28 未扣案犯罪所得新臺幣壹仟元沒收，於全部或一部不能沒收或不宜執行沒收時，追徵其價額。 17 27 108年9月28日凌晨3時許 臺北市○○區○○○路000號 600對電纜1條220M遭竊 29 未扣案犯罪所得新臺幣壹仟元沒收，於全部或一部不能沒收或不宜執行沒收時，追徵其價額。 18 28 108年9月30日凌晨2時許 臺北市北投區復興三路350巷 600對電纜1條50M遭竊 30 未扣案犯罪所得新臺幣壹仟元沒收，於全部或一部不能沒收或不宜執行沒收時，追徵其價額。 19 29 108年10月3日凌晨5時30分許 新北市○○區○○路000號 ①600對電纜2條遭剪斷 ②400對電纜1條遭剪斷 （上開物品均未遭竊走） 31  
附表二：
原判決犯罪事實欄二（一）所示犯行【即起訴書犯罪事實欄一（
三）部分】
編號 起訴書附表二編號 時間 地點 竊得財物 出處來源（即偵15264卷二第263頁之告證4編號） 1 1 108年10月31日晚上8時29分許（起訴書附表二誤載為8時30分，應予更正） 新北市○○區○○○○0○00號前 600對電纜1條遭剪斷1處（未遭竊走） 34  2 108年10月31日晚上11時40分許 新北市○○區○○○00○0號前 200對電纜2條遭剪斷4處（未遭竊走） 33 2 3 108年11月2日凌晨0時39分許 新北市○○區○地○○00號 ①400對電纜1條240M遭竊 ②200對電纜2條*240M遭竊 35 3 4 108年11月10日下午3時22分許 新北市○○區○○路0段000○○○○00號旁 400對電纜1條45M遭竊 36  5 108年11月10日晚上11時55分許 新北市○○區○○○路0段000巷0弄0號 200對電纜1條25M遭竊 39 4 6 108年11月12日凌晨1時45分 新北市淡水區八勢路1段100公尺處 ①400對電纜1條遭剪斷 ②200對電纜1條遭剪斷（上開物品均未遭竊走） 41